Omar Aourrai

## Ingénieur Développeur JAVA | JEE - Angular

Développeur web, avec 2 ans d'expérience. Polyvalent, je maîtrise les différentes étapes de la création d'un site ou d'une application web, de la compréhension des besoins utilisateurs, au frontend et backend en passant par la maintenance.

## **Expériences professionnelles**

Ingénieur Développeur Java (Angular)

Depuis janvier 2022 EMSI Casablanca

Développement d'une plateforme de E-learning au sein de l'école d'ingénieur EMSI

**Technologies**: Junit, Java EE, Spring boot, Angular, MongoDB, Bootstrap, CSS, HTML5.

Enseignant informatique

D'octobre 2021 à janvier 2022 École marocaine d'ingénieur Casablanca

- Enseignement sur les langages de Programmation.
- Analyse des besoins et élaboration de plans de formation.
- · Animation des sessions de formations.
- Conception de programmes et de contenus de formation.

Technologies: JAVA, C, C++, C#, PYTHON.

Développeur d'application

De mars 2021 à septembre 2021 Intelcia Casablanca

- Développer une application mobile basé sur la Machine Learning pour la reconnaissance vocal d'un appel téléphonique.
- Détection des émotions, de genre et d'âge d'un appel téléphonique.
- Analyse des besoins techniques et fonctionnelles.
- Intégration continue Git.
- · Optimisation du code source.
- Tests, intégration continue Gitlab.
- Correction des bugs

Technologies: Flutter/Dart, Python, TensorFlow Lite, Librosa, Firebase.

Apprenti de test et validation

De juin 2019 à septembre 2019 DataProtect Casablanca

• Automatiser des tests fonctionnels pour une application web.

Technologies: Java, Selenium, HTML, CSS, Javascript.

# **Diplômes et Formations**

Ingénieur informatique

De septembre 2019 à juin 2021 École marocaine d'ingénieur Casablanca

Option : Méthodes Informatiques Appliquées à la Gestion des Entreprises.

Licence d'Etudes Fondamentales en sciences math et informatique

De 2016 à 2019 Faculté des sciences ben m'sik Casablanca

Option : Base de données.

#### **Compétences Informatique**

## Langages de programation

Python, Java, Dart, C/C++, C#, Javascript, SQL, PL/SQL,

#### **Frameworks**

Flask, Flutter, ReactNative, J2E, Spring (ASP.NET), Angular, thymleaf, BootStrap.

### **Systèmes**

Windows, Linux Debian, Redhat, Kali Linux, MacOS.

#### Cloud

Amazon Web Services, Google Cloud, Azure.

- omaraourrai@gmail.com
- 14 Rue 10 Hay LAALOU CD, 20440 Casablanca, Morocco
- Mé le 10/06/1998
- CASABLANCA
- +212658658978
- Célibataire
- Permis B
- % https://aourrai-omar.netlify.app/

#### Langues

Français

niveau avancé

**Anglais** 

niveau avancé

Arabe

Langue maternelle

**Allemand** 

niveau intermédiaire

Certificats

**Big Data Fundamentals** 

*IBM* 

**Spark Fundamentals** 

**IBM** 

**Moving Data Foundation** 

**IBM** 

**Hadoop Foundation** 

*IBM* 

**JAVA Programming** 

CEIT - INPT

**Atouts** 

**Polyvalent** 

Veille technique et sécurité

**Autonome** 

Centres d'intérêt

Musique

Voyage

**Sport** 

Lecture

Réseaux sociaux

in @omar-aourrai-3129921b5/